臺灣臺中地方法院刑事判決　　　　　　 100年度易字第2690號
公　訴　人　臺灣臺中地方法院檢察署檢察官
被　　　告　陳孟賢
上列被告因竊盜案件，經檢察官提起公訴（100年度偵字第16513
、16927號），本院判決如下：
    主    文
陳孟賢竊盜，累犯，處有期徒刑月，如易科罰金，以新臺幣壹
仟元折算壹日；又竊盜，累犯，處有期徒刑月，如易科罰金，
以新臺幣壹仟元折算壹日；又竊盜，累犯，處有期徒刑肆月，如
易科罰金，以新臺幣壹仟元折算壹日。應執行有期徒刑陸月，如
易科罰金，以新臺幣壹仟元折算壹日。
    犯罪事實
一、陳孟賢前因犯踰越安全設備竊盜罪，經本院以97年度易字第
    3533號刑事判決判處有期徒刑8月確定，復因無故侵入他人
    之住宅、竊盜案件，經本院以97年度沙簡字第847號刑事簡
    易判決判處有期徒刑3月、4月，應執行有期徒刑6月確定，
    上開2案嗣經本院以98年度聲字第3722號刑事裁定，定其應
    執行刑為有期徒刑1年1月確定，甫於民國（下同）99年12月
    19日縮刑期滿執行完畢。詎其仍不知悔改，另基於意圖為自
    己不法所有之各別犯意，分別為下列竊盜行為：
（一）於100年3月23日中午某時，在臺中市中區「第一廣場」3
      樓之「金典通訊行」，趁店員賴麗珍不注意之際，徒手竊
      取店外展示櫃上之三星牌行動電話1支（I5700型、序號：
      000000000000000號、價值約新臺幣﹝下同﹞4500元）。
      得手後，復於同日下午某時，攜至臺中市○區○○路104
      號「泰電通訊行」，以2000元之代價，販售予不知情之負
      責人羅月岑，再轉賣予不知情之客人葉志匡。嗣經賴麗珍
      報警處理，警方依上開行動電話之序號調閱通聯紀錄，得
      知葉志匡有以其所申辦之0938XXXXXX號（詳卷）行動電話
      門號SIM卡，插入該支行動電話撥打使用，復傳訊葉志匡
      、羅月岑到案說明，始循線查悉上情。
（二）於100年7月30日14時許，在其位於臺中市○○區○○里○○
      鄰○○路427號住處，趁無人注意之際，徒手竊取其嫂許
      秀珍置放在浴室內之現金3萬元，得手後隨即逃逸。嗣因
      其為警查獲其涉嫌竊取邱淑惠所有之機車（即犯罪事實一
      （三）之犯行），經警通知其家屬即同住之嫂嫂許秀珍到
      場陪同，經許秀珍表示陳孟賢亦涉嫌竊取其所有之現金，
      復經警於陳孟賢身上扣得現金3萬元（業據許秀珍領回）
      ，方查悉上情。
（三）於100年8月1日6時許，在臺中市○區○○路15號前騎樓（
      起訴書誤植為北屯區○○路三光巷口；業據蒞庭檢察官當
      庭更正），見邱淑惠所有，交由其姪楊善華使用之車牌號
      碼SS2─628號輕型機車停放在該處，無人看管，且機車鑰
      匙疏未拔走，竟趁機啟動引擎而竊取該輛機車，供己代步
      使用。嗣於同日11時許，陳孟賢跨坐於上開機車上，並以
      推車之方式行經臺中市○○區○○路1段與文武路交岔路
      口附近時，因其形跡可疑而為警上前盤查詢問，其因無法
      交代該車來源，經警通知車主邱淑惠，邱淑惠表示該車業
      已遺失等情，因而循線查悉上情，並當場扣得前開邱淑惠
      所有之機車1輛及機車鑰匙1副（均已發還邱淑惠領回）。
二、案經臺中市政府警察局太平分局報告暨許秀珍訴由臺中市政
    府警察局大甲分局報告臺灣臺中地方法院檢察署檢察官偵查
    起訴。
    理    由
壹、證據能力部分：
一、按現行刑事訴訟法為保障被告之反對詰問權，排除具有虛偽
    危險性之傳聞證據，以求實體真實之發見，於該法第159條
    第1項明定被告以外之人於審判外之言詞或書面陳述，除法
    律有規定者外，不得作為證據。又被告以外之人於審判外之
    陳述，雖不符前4條之規定（即刑事訴訟法第159條之1至159
    條之4），而經當事人於審判程序同意作為證據，法院審酌
    該言詞陳述或書面陳述作成時之情況，認為適當者，亦得為
    證據；當事人、代理人或辯護人於法院調查證據時，知有刑
    事訴訟法第159條第1項不得為證據之情形，而未於言詞辯論
    終結前聲明異議者，視為有前項之同意，同法第159條之5亦
    定有明文。考其立法意旨在於傳聞證據未經當事人之反對詰
    問予以核實，原則上先予排除。惟若當事人已放棄反對詰問
    權，於審判程序中表明同意該等傳聞證據可作為證據；或於
    言詞辯論終結前未聲明異議，基於尊重當事人對傳聞證據之
    處分權，及證據資料愈豐富，愈有助於真實發見之理念，且
    強化言詞辯論主義，使訴訟程序得以順暢進行，上開傳聞證
    據亦均具有證據能力。本件以下所引之被告以外之人於審判
    外之言詞及書面陳述，業經本院審理時予以提示並告以要旨
    ，各經檢察官及被告表示意見，當事人已知該等陳述乃傳聞
    證據，均未於言詞辯論終結前對該等證據內容異議，依上開
    規定，本院審酌該等證據作成時，並無人情施壓或干擾，亦
    無不當取供之情形，認為以之作為本案之證據亦屬適當，是
    該等證據自均具有證據能力。
二、次查卷附之查獲現場蒐證照片、路口監視器錄影畫面翻拍照
    片等，均係屬機械性紀錄特徵，也就是認識對象的是攝影、
    照相鏡頭，透過鏡頭形成的畫面映寫入膠卷或特定儲存設備
    內（如記憶卡），然後還原於照相紙上，故攝影、照相中不
    含有人的供述要素，且在現實情形與作為傳達結果的照片，
    其內容上的一致性是透過機械的正確性來加以保障的，在攝
    影、照相中並不存在人對現實情形的知覺、記憶，在表現時
    經常可能發生的錯誤（如知覺的不準確、記憶隨時間推移而
    發生的變化、遺忘），故影像畫面、現場照片當然是非供述
    證據，並無傳聞法則之適用，惟上開照片既係透過機械拍攝
    後沖印所得，且與本案犯罪事實具有關聯性，而被告對於卷
    內所附之上揭各該照片亦均未表示異議，主張係執法人員違
    法取得，經查又無不得作為證據之事由，依法自得作為證據
    ，而有證據能力。
三、其餘本案全部卷證所涵括之供述證據及非供述證據，經本院
    依法踐行調查證據程序，檢察官及被告均不爭執各該證據之
    證據能力，且亦查無依法應排除其證據能力之情形，是後述
    所引用證據之證據能力均無疑義，均先予敘明。
貳、認定本件犯罪事實所憑之證據及理由：
一、上開犯罪事實，業據被告陳孟賢於偵查中及本院審理時均坦
    承不諱，並據證人賴麗珍、羅月岑、葉志匡於警詢中、證人
    即被害人許秀珍、邱淑惠於警詢中、證人楊善華於本院審理
    時，均證述明確，並有中古手機買賣同意書、通聯調閱查詢
    單、員警職務報告書、臺中市政府警察局大甲分局搜索扣押
    筆錄、搜索扣押物品目錄表、贓物認領保管單2份、車輛詳
    細資料報表、查獲現場蒐證照片2張及路口監視器錄影畫面
    翻拍照片3張等在卷可憑，堪認被告陳孟賢之自白，應與事
    實相符，洵堪採信。從而，本案事證已臻明確，被告上開犯
    行均堪認定，應分別依法論科。
二、核被告陳孟賢所為，均係犯刑法第320條第1項之竊盜罪。被
    告所為3次竊盜犯行，犯意各別、行為互殊，應予分論併罰
    。又被告前因犯踰越安全設備竊盜罪，經本院以97年度易字
    第3533號刑事判決判處有期徒刑8月確定，復因無故侵入他
    人之住宅、竊盜案件，經本院以97年度沙簡字第847號刑事
    簡易判決判處有期徒刑3月、4月，應執行有期徒刑6月確定
    ，上開案件並經本院以98年度聲字第3722號刑事裁定，定其
    應執行刑為有期徒刑1年1月確定，甫於99年12月19日縮刑期
    滿執行完畢等情，有臺灣臺中地方法院檢察署刑案資料查註
    紀錄表及臺灣高等法院被告前案紀錄表各1份在卷可稽，其
    於受有期徒刑執行完畢後，5年以內故意再犯本件有期徒刑
    以上之3罪，均為累犯，應依刑法第47條第1項規定，各加重
    其刑。爰審酌被告正值壯年，竟不思勤奮工作，圖藉以竊盜
    獲利之心態實為可議，且其前已數次因犯竊盜案件，經判處
    拘役確定並入監服刑，於100年7月29日出監隔日，竟又接連
    再犯如犯罪事實欄一（二）、（三）所示之竊盜犯行，顯有
    漠視法紀之情，惡性非輕；惟念及被告犯後已坦承犯行，且
    除犯罪事實欄一（一）所竊得行動電話外，其餘所竊得之財
    物均已交由被害人領回，有贓物認領保管單2紙在卷可參，
    暨考量被告素行非佳（參其前案紀錄表），犯罪手段尚屬平
    和等一切情狀，分別量處如主文所示之刑，並均諭知如易科
    罰金之折算標準，暨定其應執行之刑及諭知易科罰金之折算
    標準。
三、末按刑法第62條所謂自首，係指犯人在其犯罪未發覺前，向
    該管公務員承認犯罪，並接受裁判而言；而所謂發覺，並非
    以有偵查犯罪職權之機關或人員確知其犯罪無誤為必要，對
    於其發生嫌疑時，即得謂已發覺（最高法院94年度台上字第
    431號刑事判決要旨參照）。又依上開法條規定，自首之成
    立必須符合以下三要件︰（一）行為人申告之內容必須為自
    己所犯之罪；（二）申告時機必須在刑事追訴機關未發覺犯
    罪前；（三）行為人申告後必須自動接受裁判。經查，被告
    陳孟賢雖於本院審理時辯稱：當天伊是要將機車牽到警察局
    交給警察的，應有自首減刑之適用云云（見本院卷第48頁）
    ，惟本件查獲之經過，係因警員吳斌彰等人於100年8月1日
    10時至22時執行地區探巡勤務，於11時許在所轄臺中市○○
    區○○路一段與文武路口處，發現被告跨坐於邱淑惠所有之
    上開輕機車上，並以推車方式行進，經警上前盤查詢問該輕
    機車之車輛來源，被告因無法說出車主姓名及來源，乃將其
    帶回警局偵查，復經警查詢車籍資料後詢問車主，車主邱淑
    惠表示該輕機車業已遺失，因而循線查獲等情，有卷附之員
    警職務報告書及查獲現場照片足憑；參以被告於100年8月1
    日警詢時對於警方之詢問，始終保持沉默，並未有主動申告
    犯罪事實之舉，亦有其100年8月1日警詢筆錄可稽，堪認被
    告所犯此部分犯行係因警方攔檢而循線查獲，並非被告主動
    至警局申告而查獲；且本件於警方通知車主邱淑惠後，即已
    有合理之可疑懷疑被告涉有竊取該車之犯行，然斯時被告仍
    保持緘默，未有何主動申告其犯罪事實之舉，揆諸上開說明
    ，實難認被告此部分犯行，已符合刑法第62條前段自首之規
    定，被告認其此部分犯行已該當於自首要件，應予減刑云云
    ，尚屬無據，附此敘明。
據上論斷，應依刑事訴訟法第299條第1項前段，刑法第320條第1
項、第47條第1項、第51條第5款、第41條第1項前段，刑法施行
法第1條之1第1項、第2項前段，判決如主文。
本案經檢察官鄒千芝到庭執行職務。
中    華    民    國    100    年    10    月    7    日
                   刑事第五庭   法  官   簡璽容
以上正本證明與原本無異。
如不服本判決應於收受判決後10日內向本院提出上訴書狀，並應
敘述具體理由；其未敘述上訴理由者，應於上訴期間屆滿後20日
內向本院補提理由書（均須按他造當事人之人數附繕本）「切勿
逕送上級法院」。
                                書記官   張雅如
中    華    民    國    100    年    10    月    7    日
論罪科刑法條：
中華民國刑法第320條
（普通竊盜罪、竊佔罪）
意圖為自己或第三人不法之所有，而竊取他人之動產者，為竊盜
罪，處5年以下有期徒刑、拘役或5百元以下罰金。
意圖為自己或第三人不法之利益，而竊佔他人之不動產者，依前
項之規定處斷。
前二項之未遂犯罰之。